臺灣雲林地方法院刑事判決　　　　　　　 99年度訴字第382號
公　訴　人　臺灣雲林地方法院檢察署檢察官
被　　　告　陳旻詩
選任辯護人　張蓁騏律師
被　　　告　陳國英
　　　　　　阮雯敏
上開2 人
選任辯護人　張雯峰律師
　　　　　　奚淑芳律師
上列被告等因妨害自由等案件，經檢察官提起公訴（98年度偵字
第5453號），本院判決如下：
    主  文
陳旻詩、陳國英共同犯剝奪他人行動自由罪，陳旻詩處有期徒刑
壹年陸月；陳國英處有期徒刑壹年。
阮雯敏無罪。
    事  實
一、陳旻詩與黃居豐在雲林縣斗南鎮合夥經營「一個月亮一個太
    陽」餐廳，林永原與陳旻詩前因口角糾紛，林永原對陳旻詩
    遂有不滿。林永原、張傳定於民國98年2 月28日晚間11時許
    ，在已呈現酒醉狀態下，前往「一個月亮一個太陽」餐廳找
    陳旻詩，經黃居豐表示陳旻詩不在後，張傳定、林永原2 人
    即在餐廳鬧事，並有翻桌之舉動，經報警後，始由警方將張
    傳定、林永原帶離。張傳定、林永原離開「一個月亮一個太
    陽」餐廳後，先返回林永原位於雲林縣虎尾鎮青埔2-22號居
    處休息，於同年3 月1 日凌晨0 時至1 時18分間某時許，前
    往位於雲林縣虎尾鎮○○路67號合作金庫南虎尾分行附近之
    麵攤吃消夜。詎陳旻詩知悉上情後，甚為不悅，與其父親陳
    國英起意欲教訓張傳定、林永原，遂與姓名年籍不詳之成年
    男子10餘人，共同基於以非法方法剝奪他人行動自由及傷害
    之犯意聯絡，於98年3 月1 日凌晨1 時18分許（起訴書誤為
    於98年2 月28日晚上約12點至翌日3 月1 日凌晨間），由該
    姓名年籍不詳之成年男子10餘人，分別駕駛3 部自小客車，
    前往張傳定、林永原吃消夜的上開麵攤，分別將坐於椅子上
    之如附圖所示「▲」林永原及如附圖所示「▼」張傳定押入
    上開2 部自小客車內之後座中間，並毆打張傳定及林永原驅
    車前往位於雲林縣（下同）虎尾鎮○○○段1224、3363地號
    附近某空地（起訴書誤載雲林縣斗南鎮某空地），抵達上開
    空地後，陳國英及陳旻詩出現在該空地，陳旻詩命張傳定、
    林永原向陳國英下跪認錯，林永原向陳國英稱：「國英兄，
    你有必要這樣子嗎？」，陳國英仍置之不理，張傳定、林永
    原不從陳旻詩之命，陳旻詩及其他姓名年籍不詳之成年男子
    遂恫嚇稱：「如不跪下，就將你們打死，並要挖洞埋了你們
    」等語，致張傳定、林永原2 人心生畏懼而危害於安全，且
    陳旻詩及其他姓名年籍不詳之成年男子以棍棒毆打張傳定，
    並以腳踹張傳定腿部，強迫張傳定跪下，而行無義務之事；
    而其他姓名年籍不詳之成年男子以棍棒毆打林永原腿部，陳
    旻詩毆打林永原頭部，強迫林永原跪下，使其行無義務之事
    ，隨即陳旻詩以類似槍枝之物品毆打張傳定頭部及其他姓名
    年籍不詳之成年男子10餘人即持續毆打林永原，直至其2 人
    昏倒後，再由姓名年籍不詳之成年男子駕駛車牌號碼HM-811
    5 號自小貨車，於同年3 月1 日凌晨2 時21分許，將張傳定
    、林永原載至林永原上開居處附近，期間林永原仍遭姓名年
    籍不詳之成年男子毆打，嗣林永原於98年3 月1 日2 時38分
    許，以其住處之室內電話0000000 號，撥打110 報警，經救
    護車將其2 人送至財團法人天主教若瑟醫院急診，張傳定因
    此受有頭部挫傷合併擦撞傷、左胸壁挫傷、左腳挫傷合併擦
    傷、左腳大拇指傷口感染合併左腳蜂窩狀組織炎之傷害，林
    永原受有右頰鈍挫傷、左膝挫傷、右膝挫傷、左足鈍挫傷、
    右足鈍挫傷等傷害，而以此等強暴、脅迫方式剝奪張傳定、
    林永原之行動自由。
二、案經張傳定、林永原訴由雲林縣警察局虎尾分局報請臺灣雲
    林地方法院檢察署檢察官偵查起訴。
    理  由
一、證據能力部分：
(一)、按被告以外之人於司法警察官或司法警察調查中所為之陳述
    ，除符合刑事訴訟法第159 條之2 或同法第159 條之3 之例
    外規定外，應屬傳聞證據，而不得作為證據，此觀刑事訴訟
    法第159 條第1 項、第159 條之2 及第159 條之3 之規定自
    明。本件證人張傳定、林永原於警詢之陳述，既均為被告以
    外之人於審判外之陳述，且查無刑事訴訟法第159 條之2 或
    同法第159 條之3 所規定之例外情形，應無證據能力。惟仍
    得以之作為彈劾證據，用來爭執或減損被告、證人或鑑定人
    陳述之證明力（最高法院96年臺上字第7368號、97年臺上字
    第67號、97年臺上字第483 號判決）。
(二)、證人張傳定、林永原及黃居豐於偵查中具結後向檢察官所為
    之供述，經查並無不法取供或其他違法情事，且無顯有不可
    信之情況，依刑事訴訟法第159 條之1 第2 項規定，應有證
    據能力。
(三)、又按被告以外之人於審判外之陳述，雖不符合刑事訴訟法規
    定傳聞證據得為證據之例外規定，而經當事人於審判程序同
    意作為證據，法院審酌該言詞陳述或書面陳述作成時之情況
    ，認為適當者，亦得為證據。當事人、代理人或辯護人於法
    院調查證據時，知有刑事訴訟法第159 條第1 項不得為證據
    之情形，而未於言詞辯論終結前聲明異議者，視為有前項之
    同意，刑事訴訟法第159 條之5 定有明文。除上開所述無證
    據能力之證據外，本案判決所引用下述具傳聞性質之供述證
    據，經本院於審理時提示被告2 人、辯護人等及檢察官，均
    同意作為證據（見本院卷第67頁背面、第124 頁至背面、第
    265 頁至第267 頁），本院審酌該等證據之取得過程並無瑕
    疵，與本案待證事實間復具有相當之關聯性，自得採為證據
    。
二、認定犯罪事實所憑之證據及理由：
    訊據被告2 人均矢口否認有何妨害自由等犯行，(1)被告陳旻
    詩辯稱：因證人張傳定、林永原於98年2 月28日晚上11點到
    我店裡鬧事，於凌晨12點回到店裏，店長跟我說該2 人被警
    察帶走，即前往友人林裕文位於雲林縣虎尾鎮○○街23號聊
    天，到2 點多始離去，因此，本案發生時，我沒有在場等語
    ；被告陳旻詩之選任辯護為其辯護意旨略以：、本案告訴
    人林永原與張傳定於餐廳用餐時，已與客人發生嚴重爭執，
    並有喝酒，且證人張傳定與林永原於警詢中均未提及被告阮
    雯敏在場，於偵查中始認被告阮雯敏在場，對被告阮雯敏提
    起告訴，證人張傳定於警詢、偵查中及本院審理之證詞，就
    何人出言恐嚇前後不一，證人林永原於本院審理時證述，圍
    牆前面探照燈之位置，而證人張傳定卻無法描述，因此，本
    案在無補強證據之情形下，不能僅憑證人張傳定與林永原有
    瑕疵之告訴，而認被告陳旻詩涉有本案之犯行。、因被告
    陳旻詩於98年3 月1 日凌晨0 時46分至友人林裕文位於雲林
    縣虎尾鎮○○街23號住處聊天，該處收訊不良，始造成被告
    陳旻詩持用門號0000000000號行動電話基地台位置隨時在變
    換，且依卷附被告陳旻詩持用門號0000000000號行動電話顯
    示，被告陳旻詩於98年3 月1 時21分22秒行動電話通訊基地
    台為虎尾鎮○○○段3363地號，同日1 時29分19秒至1 時30
    分9 秒行動電話基地位置為斗六市○○里○○路70號，被告
    陳旻詩豈有可能在約8 分鐘之內，從虎尾鎮至斗六市，顯然
    通聯紀錄是不可信的云云。、依被告陳旻詩所使用之門號
    0000000000號行動電話通聯紀錄所顯示之基地台位置，被告
    陳旻詩並未出現在起訴書所載出現在斗南鎮之情形。(2)被告
    陳國英辯稱本案發生時，我在家裏，我沒有在現場云云；被
    告陳國英選任辯護為其辯護意旨略以：本案告訴人林永原
    與張傳定於餐廳用餐時，並有喝酒且與客人發生嚴重爭執，
    則本案是否為被告陳國英所為，顯有疑問，且證人張傳定與
    林永原於警詢中均未提及被告阮雯敏在場，於偵查中始認被
    告阮雯敏在場，對被告阮雯敏提起告訴，證人林永原於本院
    審理時證述，圍牆前面探照燈的位置，證人張傳定卻無法描
    述，因此，本案在無補強證據之情形下，不能僅憑證人張傳
    定與林永原有瑕疵之告訴，而認被告陳國英涉有本案之犯行
    。、依被告陳國英於所使用門號0000000000號通聯紀錄所
    顯示之基地台位置，被告陳國英並未出現在起訴書所載出現
    在斗南鎮之情形云云，經查：
(一)、查被告陳旻詩與證人黃居豐在雲林縣斗南鎮合夥經營「一個
    月亮一個太陽」餐廳，證人林永原、張傳定於98年2 月28日
    晚間11時許，在已呈現酒醉狀態下，前往「一個月亮一個太
    陽」餐廳找被告陳旻詩，經證人黃居豐表示陳旻詩不在後，
    張傳定、林永原2 人即在餐廳鬧事，並有翻桌之舉動，經報
    警後，始由警方將證人張傳定、林永原帶離，業經證人即告
    訴人張傳定、林永原分別於偵查、本院審理中、在現場之黃
    居豐於警詢中及偵查中證述無訛，復有雲林縣警察局斗南分
    局99年8 月23日雲警南刑字第0990010017號函暨雲林縣警察
    局勤務指揮中心受理110 報案紀錄單、雲林縣警察局斗南分
    局新光派出所受理各類案件紀錄表等在卷可參（見本院卷第
    104 頁至106 頁），為被告陳旻詩及陳國英所不否認（見本
    院卷第124 頁）。
(二)、次查，關於本件犯罪時間之認定，公訴意旨雖認本案案發時
    間約為98年2 月28日晚上約12點至翌日3 月1 日凌晨乙節，
    而依卷內所附之受理各類案件紀錄表及受理刑事案件報案三
    聯單固載明發生時間為98年3 月1 日0 時1 分（見警卷第31
    頁至32頁）。然證人張傳定及林永原於98年3 月1 日於位於
    雲林縣虎尾鎮○○路67號合作金庫南虎尾分行對面之麵攤被
    約不詳姓名年籍之成年男子10餘人押走之過程，有裝設於證
    人吳清全經營麵店之監視錄影器拍攝錄製成光碟在卷可稽（
    見他卷外放證物袋），經本院勘驗光碟畫面內容略以：證人
    林永原、張傳定所在之位置如附圖「▲」「▼」所示；大約
    在1 時19分許，3 名男子陸續從左上方繞過柱子走到林永原
    右側，1 名男子從左下方走至林永原左側，右上方又進來2
    名，與坐位上之林永原互相拉扯，同時另5 名男子陸續從鏡
    頭下方走進將林永原、張傳定圍住，數名男子並將椅子上之
    林永原拉起來，並繞過柱子從鏡頭左上方拖走；3 名男子將
    椅子上之張傳定拉起來，並從鏡頭左下方拖走等語（證人張
    傳定及林永原被押走之過程均詳如附表一所示），復有勘驗
    筆錄附卷可憑（見本院卷第267 頁至第269 頁背面）。參以
    被告陳旻詩所持用門號0000000000號行動電話，於98年3 月
    1 日0 時46分27秒至同日1 時11分36秒行動電話通訊基地台
    ，在虎尾鎮○○路○段199 號、虎尾鎮○○路443 號8 樓、
    250 號及虎尾鎮○○路9 號（見偵卷第100 頁至104 頁；詳
    如後述(四)、４、(1)所述），與位於雲林縣虎尾鎮○○路67號
    合作金庫南虎尾分行所在位置相近，有地圖附卷可參（見本
    院卷第86頁、第243 頁至248 頁），而證人張傳定、林永原
    於本院審理時均證稱：不清楚被押走之時間等語（見本院卷
    第311 頁背面至312 頁、第314 頁），因此，本件確實之案
    發時間，依上開監視錄影器拍攝錄製成光碟所顯示之時間及
    被告陳旻詩所持用門號0000000000號行動電話之時間，可推
    知本件案發時間，約在98年3 月1 日凌晨1 時19分許，公訴
    意旨於此容有誤會，併此敘明。
(三)、關於有人駕駛貨車將證人張傳定、林永原載至證人林永原上
    開居處附近，有裝設於證人林永原住處監視錄影器拍攝錄製
    成光碟在卷可稽，經本院勘驗光碟畫面內容略以：1 時39分
    許，有1 輛貨車（右側有『甘蔗木桶』之標誌）在車庫前停
    車，嗣有2 個人影從車上出來，躺在地上；證人林永原於1
    時56分8 秒許走進屋內，拿起室內電話並坐於沙發上，在1
    時57分46秒掛掉電話，雙腳橫放在椅子並躺於沙發上等語（
    證人張傳定及林永原被載回之過程均詳如附表二所示），復
    有勘驗筆錄附卷可憑（見本院卷第270 頁至271 頁背面）。
    而依卷附之雲林縣警察局指揮中心報案紀錄表，所載該局勤
    務指揮中心，確實於98年3 月1 日2 時38分25秒受理000000
    0 號行動電話報案，此有雲林縣警察局99年11月16日雲警勤
    字第0990036634號函所檢送110 報案紀錄單在卷可憑（見本
    院卷第184 頁至185 頁）。而林永原於本院審理時證稱：我
    住處監視錄影器之時間，並不正確等語（見本院卷第325 頁
    背面），可知光碟畫面所載之時間與報案時間誤差約為42分
    （2 時38分25秒－1 時56分08秒＝42分17秒），因此，本案
    證人張傳定、林永原被上開貨車載至證人林永原上開居處附
    近大約在2 時21左右（1 時39分＋42分＝2 時21分）；而上
    開右側有『甘蔗木桶』之標誌貨車，車牌號碼為HM-8115 ，
    係「一個月亮一個太陽」餐廳所使用之貨車，業經證人黃居
    豐於偵查中證述明確（見他字卷第51頁至54頁；偵字卷第8
    頁至11頁），復有告訴人林永原住處附近監視器光碟及翻拍
    光碟照片（見他字卷第55頁及外放證物袋）；又告訴人張傳
    定、林永原於99年3 月1 日3 時13分、15分許，被救護車送
    至財團法人天主教若瑟醫院經診斷後，張傳定因此受有頭部
    挫傷合併擦撞傷、左胸壁挫傷、左腳挫傷合併擦傷、左腳大
    拇指傷口感染合併左腳蜂窩狀組織炎之傷害，林永原受有右
    頰鈍挫傷、左膝挫傷、右膝挫傷、左足鈍挫傷、右足鈍挫傷
    等傷害，有天主教若瑟醫院診斷證明書4 紙、財團法人天主
    教若瑟醫院99年6 月25日若瑟事字第0990000403號函檢送張
    傳定及林永原於98年3 月1 日急診就醫之病歷影本各1 份、
    告訴人張傳定受傷照片2 幀、告訴人林永原受傷照片4 幀、
    告訴人張傳定受傷部位及現場穿著衣褲照片4 幀等附卷可參
    （見警卷第23頁至26頁；他字卷第46頁至第50頁；本院卷第
    16頁至第45頁），故上開事實均堪予認定。
(四)、關於證人張傳定及林永原於98年3 月1 日凌晨1 時19分許，
    於位於雲林縣虎尾鎮○○路67號合作金庫南虎尾分行對面之
    麵攤，被不詳姓名年籍之成年男子10餘人押走，而於同日凌
    晨2 時21分許被載回證人林永原上開住處後，經證人林永原
    報警後，被救護車送至財團法人天主教若瑟醫院診斷後，受
    有上開傷勢，究是否為被告陳旻詩、陳國英所為？經查：
１、告訴人即證人張傳定於98年7 月21日偵查中證稱：我在98年
    2 月28日晚上有去「一個月亮一個太陽」吃飯，跟人家爭吵
    ，後來警察有來，我們是由斗南偵查隊長載回林永原的家；
    之後，在98年3 月1 日凌晨時，我跟林永原去合作金庫對面
    的小吃店吃麵，後來有4 、5 個人把林永原抓住，並矇住他
    的眼睛，把他抓上車，有1 個人馬上說這個也是，把我抓上
    車，就打我的全身，被打到昏倒；他們用水把我淋醒時，我
    看到是在一個空曠的空地，後來在場的10幾個年輕人就叫我
    跟林永原要跟被告陳國英跪，被告陳國英就出現在我們面前
    ，被告陳旻詩也站在現場，叫我們跪，我們不跪，他們就用
    腳踹我們的腳，並用棍子打我們的腳，並說如果不跪下，要
    打死我們，不然要把我們埋掉，旁邊有好幾個年輕人在旁邊
    挖土洞，接著就繼續打；當時我雙手抱著頭，被告陳旻詩把
    我的雙手，並拿槍朝我的右頭部太陽穴打下去，我就再次昏
    倒，他又再用水淋我的頭部，我清醒後就換林永原被打；林
    永原也不跪，林永原說「國英兄，你有必要一定要這樣子嗎
    」，後來我又昏倒，我們就被用中型的貨車載回去，過程中
    我有醒來，但我發現林永原一直被打，我裝昏倒，在我清醒
    的時候，在林永原家前3 間，林永原先被推下車，再把我推
    下車等語（見他字卷第40頁至第43頁）；於100 年3 月7 日
    本院審理時證述：99年2 月28日晚上大約10、11點，我與林
    永原去「一個月亮一個太陽」餐廳捧場，因為我們是喝酒後
    才去的，跟餐廳的人發生口角，警察有來，後來因為偵查隊
    長認識我們，就把我們帶回林永原家，我們2 人因為肚子餓
    ，之後，我就開車載林永原到虎尾鎮○○路合作金庫對面的
    小吃攤吃麵，吃到一半有4 、5 個人就把林永原矇住臉抬走
    ，就有人喊「這個也是」，1 個用手矇住我的臉，2 個抬手
    ，2 個抬腳，把我抬到車上押在後座的中間，我與林永原在
    不同車上，我抱著頭，他們一直打，我就暈倒；我清醒時已
    經在空曠的地方，是被用水澆醒的，我看到被告陳國英在較
    高處站著，被告陳旻詩叫我跪下向他父親道歉，我不肯，被
    告陳旻詩及其他的人就用木棒打我，並用腳踢我，我才跪下
    ，期間被告陳旻詩及其他的人說「如不跪下，就將你們打死
    ，並要挖洞埋了你們」，跪下之後有繼續打，當時我抱著頭
    部，被告陳旻詩把我的手拉開，用槍把打我的太陽穴，暈倒
    後，又被淋水清醒；之後換成林永原被打，也不要下跪，也
    被用木棍打，且用腳踢後就跪下，林永原對著被告陳國英說
    為何要這樣，陳國英也不阻止；因為我們不覺得有對不起他
    父親，當時我們都不要道歉；後來我在車上清醒了，有人打
    林永原，因為怕被打，我就裝暈倒，到林永原家前的3 間房
    子時把我們推下車，當時我又暈倒了，後來有人在叫我，我
    們就到林永原家報警等語（見本院卷第305 頁至背面、第30
    8 頁背面、第310 頁背面、第311 頁背面至第312 頁、第31
    3 頁背面、第314 頁背面至315 頁背面）。
２、告訴人即證人林永原於98年7 月21日偵查中證稱：因為我們
    去「一個太陽一個月亮」消費，當天喝很多酒，跟店內的員
    工發生糾紛，所以打電話110 報警，警察有來，後來我們就
    被斗南分局偵查許隊長載回家休息；後來因為肚子餓，我跟
    張傳定出去虎尾鎮合作金庫對面的麵攤店吃麵，後來有人打
    電話給我問我在那裡，我說在街上吃麵，我就直接說我人在
    那裡，在吃麵的過程中就有3 台車到現場，然後就把我跟張
    傳定扛上車。扛上車之後，因為他們用手把我的眼睛遮住，
    沒辦法看到認識的人；他們把我載到一個很空曠的地方，該
    處有種樹，地上有石頭舖的路，從麵攤到現場約10幾分鐘；
    後來被告陳旻詩、陳國英他們出來，他們說要把我跟張傳定
    埋起來，叫我們跪，如果不跪就是要把我們埋掉，我不跪，
    結果他就拿棍子往我的腳打下去，我左腳就自己跪下來，接
    著就開始打我們全身，打到我們昏倒，他們又用水潑我們，
    把我們淋醒，後來他們就開貨車載我們，在貨車上他們又打
    我的右腳，載我們回到我家前2 間房子的時候，他們就把我
    們從車上丟下來；在打的過程中，我有聽到拉滑套的聲音，
    但我沒有看到槍枝等語（他字卷第40頁至42頁）；於100 年
    3 月7 日本院審理時證述：98年2 月28日有到「一個月亮一
    個太陽」餐廳，當時我與張傳定有喝酒，到那裡消費，與老
    闆起口角，報案後，警員有來，偵查隊長到店裡帶我們回家
    ；之後我與張傳定就去吃麵，有人打電話問我人在哪裏，我
    說我在街上吃麵，吃到一半來了3 部車，之後就把我們押走
    ，頭被押著，抬我去車上，張傳定與我不同車，也被抬走，
    上車後我押在小客車的後座中間，並打我，大約經過10幾分
    後到一個空曠的地方，丟我們下車，叫我們下跪；下車後第
    一眼看到現場有被告陳國英、陳旻詩及其他10幾個人我不認
    識，當時張傳定也同時被丟下來，被告陳國英站在前面，被
    告陳旻詩要求我們跪下向他父親道歉，並與其他人說「如不
    跪下，就將你們打死，並要挖洞埋了你們」，我不要，後面
    的人用棍子打我的腳，被告陳旻詩打我的頭部，我就跪下，
    然後他們就一直打我，我受不了暈倒，暈倒被潑水醒來；在
    空地時，我有問被告陳國英是否一定要這樣，被告陳國英說
    跪下就是了；在我們不醒人事時被丟上車，有人一直打我，
    張傳定應該沒有被打，到我家附近時先把我丟下車，之後我
    們就報案；在空地的時間大約3 、40分鐘；從空地到我家10
    幾分鐘等語（見本院卷第317 頁至318 頁、第321 頁背面、
    第324 頁至325 頁、第326 頁背面）。
３、依上開證人張傳定、林永原於偵查及本院審理時證述之內容
    ，渠等就於案發當日如何被押至空地及渠等如何下跪認錯之
    過程，經互核後，大致相同，且均指證被告陳旻詩、陳國英
    人當時確係在場。復與上開診斷證明書所載及照片所示，證
    人張傳定受有頭部挫傷合併擦撞傷、左胸壁挫傷、左腳挫傷
    合併擦傷、左腳大拇指傷之傷害；證人林永原受有右頰鈍挫
    傷、左膝挫傷、右膝挫傷、左足鈍挫傷、右足鈍挫傷等傷害
    大致相符。參以證人張傳定於本院審理時證述：我認識被告
    陳旻詩、陳國英大約20多年；我被人用水淋醒，就看到被告
    陳旻詩；我看到被告陳國英臉型、身形，確定被告陳國英有
    在現場等語（見本院卷第305 頁、308 頁背面）；證人林永
    原於本院審理時證稱：我認識被告陳旻詩、陳國英20多年，
    都很熟；因現場有1 盞燈，被告陳國英當時站的位置離燈很
    近，對方年紀大約5 、60歲，我說「國英兄一定要這樣嗎」
    ，當時對方沒有否認，只有冷笑，叫我跪下等語（見本院卷
    第326 頁）；證人黃居豐於偵查中證述：被告陳旻詩跟證人
    林永原本來就認識等語（見偵卷第9 頁）。參以被告陳旻詩
    於98年4 月26日警詢中供稱：張傳定、林永原是我父親的朋
    友，我都叫他們2 位叔叔等語（見警卷第5 頁）；於98年8
    月26日偵查中供稱：我認識張傳定、林永原有7 、8 年等語
    （見他字卷第62頁）；被告陳國英於98年8 月26日偵查中供
    稱：我認識張傳定、林永原很久了等語（見他字卷第62頁）
    ，衡諸常情，證人張傳定、林永原與被告陳旻詩、陳國英原
    係相識之人，對於被告陳旻詩、陳國英之容貌、體型、聲音
    應具有相當之熟識，從而，證人張傳定、林永原應無誤認被
    告陳旻詩、陳國英之虞。
４、再者，卷附被告陳旻詩於所使用門號0000000000號、被告陳
    國英所使用之門號0000000000號行動電話通聯紀錄所顯示之
    基地台位置，得以佐證證人張傳定、林永原所指情節為實，
    茲分述如下：
(1)、查證人黃居豐於偵查中證稱：「當時他們2 人來就說要找陳
    旻詩，…，我就打電話給陳旻詩，但陳旻詩說沒有在斗南…
    …，」、「（林永原跟陳旻詩有何恩怨？）可能在一個太陽
    一個月亮還沒有開幕之前有口角過，當時林永原、張傳定喝
    了酒經過一個太陽一個月亮，就進來看在做什麼，當時好像
    有跟陳旻詩發生口角。」、「（事情發生後陳旻詩有無回到
    店裡？）有，我跟他說後他有來，當時警察已經帶林永原他
    們走了，後來他到店裡來，我跟他說事情的經過，後來他又
    走了。」（見偵卷第9 頁至10頁）；而門號0000000000號、
    0000000000號行動電話分別係被告陳旻詩、陳國英所持用乙
    情，為被告陳國英、陳旻詩供認在卷（見本院卷第59頁背面
    、第61頁背面），門號0000000000號行動電話係證人黃居豐
    所持用，亦為被告陳旻詩自承在卷（見本院卷第80頁）。證
    人黃居豐所持用門號0000000000號行動電話於98年2 月28日
    23時46分31秒與同案被告陳旻詩所持用門號0000000000號行
    動電話聯絡時，當時被告陳旻詩使用門號0000000000號行動
    電話基地台位置在斗六市○○路101 巷11號，而被告陳旻詩
    所持用門號0000000000號行動電話於98年3 月1 日0 時8 分
    44秒至0 時28分45秒行動電話通訊基地台位置均為斗南鎮○
    ○路17巷8 號（該基地台位置即為「一個月亮一個太陽」餐
    廳附近，見本院卷第81頁），嗣被告陳旻詩於98年3 月1 日
    0 時40分39秒至0 時42分58秒行動電話通訊基地台從斗南鎮
    ○○街88號移動至斗南鎮○○段639 地號；同日0 時44分22
    秒至0 時46分05秒行動電話通訊基地台從斗南鎮○○段639
    地號移動至虎尾顉東明路9 號；同日0 時46分27秒至0 時48
    分51秒行動電話通訊基地台均為虎尾鎮○○路○段199 號；
    同日0 時55分48秒至1 時02分31秒行動電話通訊基地台均為
    虎尾鎮○○路443 號8 樓；同日01時07分7 秒至同日1 時07
    分25秒行動電話通訊基地台從虎尾鎮○○路443 號8 樓移動
    至虎尾鎮○○路250 號；同日1 時8 分36秒至同日1 時8 分
    47秒從虎尾顉東明路9 號移動至虎尾鎮○○路○段199 號；
    同日1 時10分4 秒至1 時10分13秒行動電話通訊基地台均為
    虎尾鎮○○路○段199 號；同日1 時11分36秒至同日1 時11
    分43秒從虎尾顉東明路9 號移動至虎尾鎮○○○段3363地號
    ；同日1 時13分51秒至2 時5 分59秒行動電話通訊基地台（
    除同日1 時29分19秒至1 時30分09秒之基地台之位置為斗六
    市○○里○○路70號外）均為虎尾鎮○○○段1224、3363地
    號，有被告陳旻詩上開行動電話門號通聯紀錄在卷可佐（見
    偵查卷第96至107 頁；具體時間、秒數、通聯紀錄基地台所
    在位置，詳如附表三及附件一所示所載）。參以被告陳旻詩
    於本院自承：當天我於98年2 月28日晚上11點多到斗六朋友
    家中，接獲店長之來電告知林永原及張傳定要找我，我於晚
    上12點多回到店裏，店長跟我說該2 人被帶走等語（見本院
    卷第60頁），足見被告陳旻詩於接獲證人黃居豐通知證人林
    永原、張傳定前往「一個月亮一個太陽」在餐廳鬧事後，曾
    返回「一個月亮一個太陽」餐廳，被告陳旻詩98年3 月1 日
    0 時46分27秒至2 時5 分59秒之移動位置，隨即往雲林縣虎
    尾鎮方向移動，並逐漸向虎尾鎮○○路9 號、虎尾鎮○○路
    ○段199 號、虎尾鎮○○路443 號8 樓、250 號及虎尾鎮○
    ○○段3363、1224地號移動，並在位虎尾鎮○○○段1224、
    3363地號位置附近大約50幾分鐘。而上開虎尾鎮○○路○段
    199 號及虎尾鎮○○路443 號8 樓、250 號位置均與證人張
    傳定及林永原於98年3 月1 日凌晨1 時18分許，於位於雲林
    縣虎尾鎮○○路67號南合作金庫南虎尾分行對面之麵攤地點
    相近，此有地圖附卷可參（見本院卷第86頁、第243 頁至24
    8 頁）。
(2)、次查，被告陳國英所持用門號0000000000號行動電話於98年
    3 月1 日1 時15分1 秒至1 時15分5 秒與被告陳旻詩所持用
    門號0000000000號行動電話聯絡，當時被告陳國英使用門號
    0000000000行動電話的基地台位置係斗南鎮○○街88號，而
    被告陳旻詩所持用門號0000000000號行動電話基地台位置無
    法顯示；於98年3 月1 日1 時15分40秒至1 時16分03秒與同
    案被告陳旻詩所持用門號0000000000號行動電話聯絡，當時
    被告陳國英使用門號0000000000號行動電話的基地台起迄位
    置係由斗南鎮○○路○段572 之2 號至斗南鎮○○街88號，
    而被告陳旻詩所持用門號0000000000號行動電話基地台位置
    虎尾鎮○○○段1224地號移至同地段3363地號；於98年3 月
    1 日1 時22分30秒至1 時22分55秒與被告阮雯敏門號000000
    0000行動電話聯絡，當時被告陳國英使用門號0000000000號
    行動電話的基地台起迄位置均在斗南鎮○○路17巷8 號（見
    偵字卷第39頁至40頁、第105 頁；具體時間、秒數、通聯紀
    錄基地台所在位置，詳如附表三、四及附件一所示所載），
    顯然證人張傳定及林永原於98年3 月1 日凌晨1 時18分許，
    被不詳姓名年籍之成年男子10餘人押走前約3 分鐘前，被告
    陳旻詩與被告陳國英仍在互相聯絡，而被告陳國英於98年3
    月1 日1 時15分40秒至1 時22分55秒所在位置由斗南鎮○○
    街88號向斗南鎮○○路○段572 之2 號及斗南鎮○○路17巷
    8 號移動。且依被告陳旻詩於所使用門號0000000000號、被
    告陳國英所使用之門號0000000000行動電話於98年2 月26日
    至28日通聯紀錄觀之，渠等所使用之行動電話的基地台位置
    多次出現虎尾鎮○○○段1224地號、3363地號，被告陳旻詩
    於98年3 月8 日本院審理時供承：我在虎尾鎮○○○段1224
    地號、3363地號附近有種樹等語（見本院卷第354 頁背面）
    ，顯然被告陳國英、陳旻詩對於虎尾鎮○○○段1224地號、
    3363地號地理位置知之甚詳，有特別的地緣關係，斯時被告
    陳旻詩應係通知被告陳國英前往虎尾鎮○○○段1224地號、
    3363地號附近某空地，否則被告陳國英所在之位置豈會繼續
    移動。再者，依被告陳國英於98年2 月28日11時0 分20秒所
    使用門號0000000000號行動電話基地台位置斗南鎮○○路17
    巷8 號，於98年2 月28日11時21分58秒使用門號0000000000
    號行動電話基地台位置係在虎尾鎮○○○段1224地號（見偵
    字卷第33頁），可知被告陳國英從斗南鎮○○路17巷8 號移
    動至虎尾鎮○○○段1224地號約20分鐘，則被告陳國英應係
    在當時98年3 月1 日凌晨1 時35分許到達現場，依證人林永
    原於本院審理時證述：大約經過10幾分後到1 個空曠的地方
    等語，而本件證人張傳定及林永原約於98年3 月1 日凌晨1
    時19分許，被押走，業如前述。顯然證人張傳定及林永原約
    在98年3 月1 日凌晨1 時30幾分到達現場，適與證人張傳定
    、林永原上開證述，渠等到達空地時，看見被告陳國英與陳
    旻詩出現在現場相符。
(3)、又查，被告陳旻詩所使用門號0000000000號行動電話於98年
    3 月1 日2 時5 分59秒至2 時6 分10秒號行動電話通訊基地
    台從虎尾鎮○○○段3363地號移動至虎尾鎮○○里○○路11
    4 號、116 號；同日2 時11分9 秒至同日2 時11分37秒行動
    電話通訊基地台從虎尾鎮○○路○段199 號移動至虎尾鎮○
    ○路19 1號；同日2 時16分27秒至同日2 時17分46秒行動電
    話通訊基地台從虎尾鎮○○路250 號移動至虎尾鎮○○路9
    號；同日2 時24分18秒至2 時25分21秒行動電話通訊基地台
    為斗南鎮○○段639 地號（見偵查卷第106 至108 頁；具體
    時間、秒數、通聯紀錄基地台所在位置，詳如附表三及附件
    一所載），由此可知，被告陳旻詩98年3 月1 日2 時5 分59
    秒至同日2 時17分46秒所在位置由虎尾鎮○○○段33 63 地
    號逐漸向虎尾鎮○○里○○路114 號、116 號、虎尾鎮○○
    路○段199 號、虎尾鎮○○路191 號、虎尾鎮○○路250 號
    及虎尾鎮○○路9 號移動，嗣再往雲林縣斗南鎮方向移動，
    此有地圖附卷可參（見本院卷第86頁、第243 頁至249 頁）
    。證人林永原於本院審理時證述：在空地的時間大約3 、40
    分；從空地到我家10幾分鐘等語（見本院卷第324 頁背面、
    第326 頁背面），而證人張傳定及林永原約在98年3 月1 日
    凌晨1 時30幾分到達現場，業如前述，可知證人張傳定與林
    永原應係大約在3 月1 日凌晨2 時許，從上開空地被載回，
    亦適與被告張傳定與林永原係於同日凌晨2 時21分許被載回
    證人林永原上開住處以及被告陳旻詩於98年3 月1 日2 時5
    分59秒離開虎尾鎮○○○段3363地號，往虎尾鎮市區移動後
    ，再往斗南鎮前進相符。
(4)、綜上，卷附被告陳旻詩於所使用門號0000000000號、被告陳
    國英所使用之門號0000000000行動電話通聯紀錄所顯示之基
    地台位置，得以佐證證人張傳定、林永原所指情節為實。
５、參諸證人林永原、張傳定於98年2 月28日晚間，在已呈現酒
    醉狀態下，前往「一個月亮一個太陽」餐廳找被告陳旻詩，
    經證人黃居豐表示陳旻詩不在後，張傳定、林永原2 人即在
    餐廳鬧事，並有翻桌之舉動，已如前述。而證人張傳定於本
    院審理時證稱：除了當天在「一個月亮一個太陽」餐廳有發
    生本案外，沒有與其他人發生糾紛等語（見本院卷第311 頁
    背面）；證人林永原於本院審理時證稱：當天在「一個月亮
    一個太陽」餐廳發生爭執外，並無與其他人發生爭執，對方
    沒有我的電話及資料等語（見本院卷第323 頁背面）。足見
    本案肇因係因告訴人林永原、張傳定於98年2 月28日晚間，
    前往「一個月亮一個太陽」在餐廳鬧事。而被告陳國英於案
    發後，確實前往雲林縣警察局斗南分局尋林永原未果，此有
    雲林縣警察局斗南分局99年8 月23日雲警南刑字第09900100
    17號函在卷可佐（見本院卷第104 頁）。且依證人黃居豐上
    開證述，證人林永原曾因喝酒後，在「一個月亮一個太陽」
    餐廳與被告陳旻詩發生口角，及證人林裕文於100 年3 月8
    日本院審理時證述：案發當天我記得被告陳旻詩有接到一通
    電話，很生氣，說店裡又有人去鬧，罵三字經，坐不住要趕
    回去處理；被告陳旻詩針對林永原這件事情佷生氣，很難聽
    的抱怨內容，並說林永原每次喝酒就去鬧他，在過程中被告
    陳旻詩有說忍不住等語（見本院卷第335 頁、第337 頁至背
    面、第339 頁），可知告訴人林永原前曾往「一個月亮一個
    太陽」餐廳喝酒鬧事，於案發當天又發生相同之事情，已造
    成被告陳旻詩甚為不悅。而證人林裕文住處位於雲林縣虎尾
    鎮○○街23號，所使用之基地台為雲林縣虎尾鎮○○路9 號
    或雲林縣虎尾鎮平和里平和20-15 號（詳如後(七)、所述），
    而被告陳旻詩使用門號0000000000行動電話於98年3 月1 日
    0 時44分22秒至0 時46分5 秒行動電話通訊基地台為斗南鎮
    ○○段639 地號移動至虎尾鎮○○路9 號後，被告陳旻詩於
    98年3 月1 日0 時46分27秒至2 時5 分59秒，所使用門號00
    00000000行動電話通訊基地台隨即逐漸向虎尾鎮○○路○段
    199 號、虎尾鎮○○路443 號8 樓、250 號及虎尾鎮○○○
    段1224地號、3363地號移動，並位虎尾鎮○○○段1224地號
    、3363地號位置大約50幾分鐘，業如前述。此外，證人張傳
    定、林永原係被「一個月亮一個太陽」餐廳之車牌號碼HM-8
    115 號自小貨車，載回證人林永原上開居處，亦如前述，則
    證人林永原、張傳定於98年2 月28日晚間11時許，前往「一
    個月亮一個太陽」在餐廳鬧事後，嗣於98年3 月1 日凌晨1
    時19分許，於位於雲林縣虎尾鎮○○路67號合作金庫南虎尾
    分行對面之麵攤，被不詳姓名年籍之成年男子10餘人押走，
    倘與被告陳旻詩無涉，則何以證人張傳定、林永原係被被告
    陳旻詩所經營「一個月亮一個太陽」餐廳之車牌號碼HM-811
    5 號自小貨車載回，則證人張傳定及林永原於上開時、地被
    載至上開某空地乙節，自與被告陳旻詩有所關連，與常情並
    無相違。益見上開證人林永原、張傳定所述，並非虛詞，應
    可採信。因此，本案係因證人林永原、張傳定於98年2 月28
    日晚間11時許，前往「一個月亮一個太陽」餐廳鬧事，造成
    被告陳旻詩及陳國英甚為不悅，而欲教訓證人張傳定、林永
    原，確有指示不詳姓名年籍之成年男子10餘人，於98年3 月
    1 日凌晨1 時19分許，於位於雲林縣虎尾鎮○○路67號合作
    金庫南虎尾分行對面之麵攤，將證人張傳定及林永原押走，
    前往雲林縣虎尾鎮○○○段1224地號、3363地號附近某空地
    ，而要求證人張傳定及林永原下跪道歉無訛。
６、公訴意旨雖認10餘名年籍不詳之男子將證人張傳定、林永原
    強押至雲林縣斗南鎮某空地等語；而證人林永原於本院審理
    時固證稱：依我的判斷應該係在斗南等語，然證人張傳定及
    林永原於98年3 月1 日凌晨1 時19分許，於位於雲林縣虎尾
    鎮○○路67號合作金庫南虎尾分行對面之麵攤，被不詳姓名
    年籍之成年男子10餘人分別押入2 部自小客車內之後，係被
    人矇著眼睛，業經證人張傳定及林永原分別於偵查中及本院
    審理中證述明確，則證人張傳定及林永原應無法正確判斷，
    係被押往何處，而證人張傳定及林永原應係被押往虎尾鎮○
    ○○段1224地號、3363地號附近某空地，業如前述。因此，
    公訴意旨於此容有誤會；至於，證人林永原於本院審理時證
    述：在後座有聽到聲音，憑聲音判斷被告陳旻詩在車上等語
    （見本院卷319 頁背面、第324 頁背面），然於偵查中證稱
    我上車後沒有辦法看到認識的人，因為他們用手把我的眼睛
    遮住等語（見他字卷第41頁）；於本院審理時證述：我是憑
    聲音判斷，沒有辦法看到在後座押我的人等語（見本院卷第
    325 頁背面至326 頁），且經本院反覆如附表一編號一所示
    之光碟片，證人張傳定亦無法確認被告陳旻詩究有無出現在
    雲林縣虎尾鎮○○路67號合作金庫南虎尾分行對面之麵攤（
    見本院卷第269 頁），則證人林永原該部分之證述，應係誤
    認，均附此說明。
(五)、被告陳旻詩雖以前詞置辯，然其所辯非但與證人張傳定、林
    永原上開證述不相符合。且被告陳旻詩於98年4 月6 日警詢
    中供稱：「（98年02月28日24時許你人在何處？）我在家裡
    。」云云（見警卷第5 頁）；於98年8 月26日偵查中供稱：
    當天我人在斗六，跟朋友去吃東西，後來有回去店裡，我到
    的時候他們2 人已經被警察載回家了云云（見他字卷第62頁
    ），則其先後所述顯有歧異，已足徵其所述，應有不實，且
    被告陳旻詩上開所辯，亦與上開行動電話通聯紀錄此一客觀
    事證有所不符（詳上開二、(四)、４、所述），被告陳旻詩上
    開所辯，應係事後卸責之詞，不足採信。
(六)、被告陳國英固以前詞置辯，本件案發時被告陳國英均有在場
    參與，此據證人張傳定、林永原於偵查中及本院審理時中證
    述明確。參以被告阮雯敏於99年8 月2 日本院準備程序中供
    稱：當天我有去看被告陳國英之車子，他的車子不在等語（
    見本院卷第62頁），則被告陳國英上開所辯，實甚有所疑。
    且被告陳國英上開所辯，亦與上開行動電話通聯紀錄此一客
    觀事證有所不符（詳上開二、(四)、４、所述），被告陳國英
    前開所辯，應係事後卸責之詞，不足採信。
(七)、被告陳國英又辯稱：因告訴人林永原、張傳定前往「一個月
    亮一個太陽」在餐廳鬧事後，前去雲林縣警察局斗南分局瞭
    解，因渠等已離去，即已回家云云。查依卷附雲林縣警察局
    斗南分局99年8 月23日雲警南刑字第0990010017號函所示，
    被告陳國英於案發後，雖確實前往雲林縣警察局斗南分局尋
    找告訴人林永原，該函雖表示被告陳國英到達及離去時間不
    詳（見本院卷第104 頁），然依被告陳國英所使用之門號00
    00000000行動電話通聯紀錄所顯示，被告陳國英於98年3 月
    1 日1 時15分40秒至1 時22分55秒所在位置由斗南鎮○○街
    88號向斗南鎮○○路○段572 之2 號及斗南鎮○○路17巷8
    號移動，並非固定停留某一地點，而雲林縣警察局斗南分局
    位於雲林縣斗南鎮○○路500 號，該局所在位置接近長興街
    ，此有地圖附卷可參（見本院卷第90頁），顯然被告陳國英
    應係較早前往雲林縣警察局斗南分局，且被告陳國英使用門
    號0000000000號行動電話於98年3 月1 日1 時22分30秒至1
    時22分55秒與被告阮雯敏所持用之門號0000000000行動電話
    聯絡，被告阮雯敏亦供承：我與被告陳旻詩、陳國英住在一
    起等語（見本院卷第62頁），既然被告陳國英仍以電話與被
    告阮雯敏在聯絡，表示被告陳國英並未在其住處，則上開雲
    林縣警察局斗南分局函文，尚不足為被告陳國英有利之認定
    ，是被告陳國英所辯：前去雲林縣警察局斗南分局瞭解後，
    因渠等已離去，即已回家云云，自無足取。
(八)、被告陳旻詩辯護人為被告陳旻詩辯護稱：因被告陳旻詩於98
    年3 月1 日凌晨至友人林裕文位於雲林縣虎尾鎮○○街23號
    住處聊天，該處收訊不良，始造成被告陳旻詩持用門號0000
    000000號行動電話基地台位置隨時在變換，且依卷附被告陳
    旻詩持用門號0000000000行動電話顯示，被告陳旻詩於98年
    3 月1 時21分22秒行動電話通訊基地台為虎尾鎮○○○段33
    63地號，同日1 時29分19秒至1 時30分09秒行動電話通訊基
    地台位置為斗六市○○里○○路70號，被告陳旻詩豈有可能
    在約8 分鐘之內，從虎尾鎮至斗六市，顯然通聯紀錄是不可
    信的云云。經查，依卷附遠傳電信股份有限公司99年12月6
    日遠傳字第09911107327 號函所載：「說明：五、倘有客戶
    位於雲林縣虎尾鎮○○街23號，其使用之基地台為編號2591
    7 （雲林縣虎尾鎮○○路9 號）或57505 （雲林縣虎尾鎮平
    和里平和20-15 號）。」（見本院卷第208 頁），而證人林
    裕文住處位於雲林縣虎尾鎮○○街23號，所使用之基地台為
    雲林縣虎尾鎮○○路9 號或雲林縣虎尾鎮平和里平和20-15
    號。證人林裕文固於本院審理時證稱：我開設茶行位置在房
    子中間的訊號並不好，越往裡面越不好；在小客廳裡面有時
    電話不會響等語（見本院卷第334 頁背面至第335 頁），然
    亦同時證稱：在與被告聊天時，被告有接到1 通電話就走外
    面接電話；雖然收訊不好，仍可以收到電話等語（見本院卷
    第334 頁背面、第336 頁背面），表示被告陳旻詩接聽行動
    電話所在位置並仍可以接受到訊號，則被告陳旻詩於98年3
    月1 日0 時46分27秒至同日2 時17分46秒與他人外界聯繫之
    通話內容之基地台應均係在雲林縣虎尾鎮○○路9 號或雲林
    縣虎尾鎮平和里平和20-15 號，而並非如附表三所示之基地
    台位置隨時在移動；至於，被告陳旻詩於98年3 月1 時21分
    22秒行動電話通訊基地台為虎尾鎮○○○段3363地號，何以
    同日1 時29分19秒至1 時30分09秒行動電話通訊基地台位置
    為斗六市○○里○○路70號，依上開函文所載：「說明：二
    、有關鈞院查詢客戶持用之行動電話在使用中之基地台位置
    與通聯紀錄中所顯示行動電話之地理位置是否一致，其需視
    基地台涵蓋範圍而定，差距有可能幾百公尺至3 到5 公里。
    」等語，及依遠傳電信股份有限公司99年12月3 日遠傳字第
    09911107337 號函所載：「說明二、…；另查室外約3 公里
    ，室內約1 公里即為基地台合理涵蓋範圍。」等語（見本院
    卷第205 頁），而依被告陳旻詩於98年2 月27日11時51分44
    秒使用門號0000000000號行動電話基地台位置起迄位置係由
    雲林縣斗六市○○里○○路○段86號至雲林縣虎尾鎮○○○
    段3363地號；於98年2 月27日12時07分56秒使用門號000000
    0000號行動電話基地台位置起迄位置係由虎尾鎮○○○段12
    24地號至斗六市○○里○○路○段86號（見偵字卷第49頁）
    ，足見位於虎尾鎮○○○段3363地號、1224地號土地，距離
    斗六市相近，而被告陳旻詩於98年3 月1 日1 時11分43秒及
    同日2 時5 分59秒行動電話通訊基地台，均為虎尾鎮○○○
    段3363地號，顯然係因被告陳旻詩在虎尾鎮○○○段3363地
    號附近移動位置，且係在室外，而依上開說明，基地台涵蓋
    範圍約3 至5 公里，因此，始會造成被告陳旻詩98年3 月1
    日1 時29分19秒至1 時30分09秒行動電話通訊基地台位置為
    斗六市○○里○○路70號，則被告陳旻詩辯護人之上開主張
    ，核與卷內資料不符，不足採信。
(九)、被告2 人之辯護人為被告2 人辯護稱：本案告訴人林永原與
    張傳定於餐廳用餐時，已與客人發生嚴重爭執，並有喝酒，
    且證人張傳定與林永原於警詢中均未提及被告阮雯敏在場，
    於偵查中始認被告阮雯敏在場，對被告阮雯敏提起告訴，證
    人張傳定於警詢、偵查中及本院審理之證詞，就何人出言恐
    嚇前後不一，證人林永原於本院審理時證述圍牆前面探照燈
    的位置，而證人張傳定卻無法描述，因此，在無補強證據之
    情形下，不能僅憑證人張傳定與林永原有瑕疵之告訴，而認
    被告2 人涉有本案之犯行。按告訴人、證人之陳述有部分前
    後不符，或相互間有所歧異時，究竟何者為可採，法院仍得
    本其自由心證予以斟酌，非謂一有不符或矛盾，即應認其全
    部均為不可採信。尤其關於行為動機、手段及結果等之細節
    方面，告訴人之指陳，難免故予誇大，證人之證言，有時亦
    有予渲染之可能，然其基本事實之陳述，若果與真實性無礙
    時，則仍非不得予以採信（最高法院74年臺上字第1599號判
    例意旨可資參照）。又按證人之記憶常隨時間之流逝，或與
    日常事務結合難免逐漸模糊或產生干擾，且人之記憶亦會因
    個人對事物之理解力、專注力、智識程度或年齡大小而有所
    差別，另證人亦可能因個人所處角度、位置或距離之不同，
    會對於同一事物之見聞而有不同之證述，特別是很多事件是
    在證人毫無預期之狀態下所發生，其等既非特意等待事情之
    發生，對於事情之細節更可能會因時間之經過而淡忘。查證
    人張傳定於警詢、偵查中及本院審理之證詞，就何人要求下
    跪？何人出言恐嚇前後不一，或於本院審理時，何時出言恐
    嚇、毆打、跪下、被告陳旻詩何時用槍毆打其頭部之順序所
    述略有出入；證人林永原於警詢中及本院審理之證詞，就何
    人要求下跪？何人出言恐嚇？前後不一；證人林永原與證人
    張傳定於本院審理時，就案發是否有燈及位置之證述不符，
    然證人張傳定、林永原上開時、地遭人妨害自由等之主要事
    實前後一貫，要與卷內其他事證相符，亦經本院析述如前，
    依據前開說明，自無從以此即謂其所言全然無可採信。此外
    ，關於被告阮雯敏究無在場乙節，此部分因僅有告訴人張傳
    定、林永原先後不一致之指訴，並無其他證據可佐（詳如後
    四、所述），然如前所述，證人張傳定、林永原前揭對於基
    本事實之陳述情節，要與卷內其他事證相符，是尚無從以其
    此之陳述，即謂其所言全然無可採信，亦予敘明。
(十)、至於證人林裕文固於本院審理時曾證稱：被告於3 月1 日凌
    晨許至我住處聊天，待了2 、3 小時，大約2 時多始離去云
    云，然被告證人林裕文亦同時證稱：被告陳旻詩所使用之門
    號0000000000行動電話等語（見本院卷第336 頁背面），而
    證人林裕文住處位於雲林縣虎尾鎮○○街23號，所使用之基
    地台為雲林縣虎尾鎮○○路9 號或雲林縣虎尾鎮平和里平和
    20 -15號，業如前述。倘證人林裕文上開證言屬實，則被告
    陳旻詩於98年3 月1 日0 時46分27秒至同日2 時17分46秒與
    他人外界聯繫通話之基地台位置應均係在雲林縣虎尾鎮○○
    路9 號或雲林縣虎尾鎮平和里平和20-15 號，而並非如附表
    三所示之基地台位置隨時在移動，因此，則證人林裕文上開
    證述關於被告陳旻詩大約2 點多始離去其住處，核與上開行
    動電話通聯紀錄此一客觀事證有所不符，顯係迴護被告陳旻
    詩之詞，自不足作為有利於被告陳旻詩之認定，附此敘明。
(十一)、綜上所述，被告2 人上開所辯，均係事後飾卸之詞，不足採
    信，本件事證明確，被告2 人妨害自由等犯行，均堪認定。
    至於被告陳旻詩，於案發時強令林永原、張傳定向被告陳國
    英下跪並道歉，而非向被告陳旻詩下跪，乃因當時有陳旻詩
    的長輩即陳國英在場，因此，被告陳旻詩命彼2 人向陳國英
    下跪並道歉，並無違常情，附此敘明。
三、論罪科刑：
(一)、按刑法第305 條之恐嚇罪，係指單純以將來加害生命、身體
    、自由、名譽、財產之事，恐嚇他人致生危害於安全者而言
    。如對於他人之生命、身體等，以現實之強暴脅迫手段加以
    危害要挾，使人行無義務之事或妨害人行使權利，應構成刑
    法第304 條之強制罪，而非同法第305 條之恐嚇危害安全罪
    。又刑法第302 條之妨害自由罪，係妨害他人自由之概括的
    規定，故行為人具有一定目的，以非法方法剝奪人之行動自
    由者，除法律別有處罰較重之規定（例如略誘及擄人勒贖等
    罪），應適用各該規定處斷外，如以使人行無義務之事，或
    妨害人行使權利為目的，而其強暴脅迫復已達於剝奪人行動
    自由之程度，即祇成立本罪，不應再依同法第304 條論處。
    誠以此項使人行無義務之事，或妨害人行使權利之低度行為
    ，應為非法剝奪人之行動自由之高度行為所吸收，不能以其
    目的係在使人行無義務之事，或妨害人行使權利，認為係觸
    犯刑法第302 條第1 項及第304 條第1 項之二罪名，而依同
    法第55條從一重處斷（最高法院93年度臺上字第3309號裁判
    要旨參照）；刑法第302 條第1 項、第304 條第1 項及第30
    5 條之罪，均係以人之自由為其保護之法益。而刑法第302
    條第1 項之罪所稱之非法方法，已包括強暴、脅迫或恐嚇等
    一切不法手段在內。因之，如以非法方法剝奪他人行動自由
    行為繼續中，再對被害人施加恐嚇，或以恐嚇之手段迫使被
    害人行無義務之事；則其恐嚇之行為，仍屬於非法方法剝奪
    行動自由之部分行為，應僅論以刑法第302 條第1 項之罪，
    無另成立同法第304 條或第305 條之罪之餘地（最高法院89
    年度臺上字第780 號裁判要旨參照）；又按刑法第302 條第
    1 項之妨害自由罪，原以強暴、脅迫為構成要件，其因而致
    普通傷害，乃強暴、脅迫當然之結果，除另有傷害故意外，
    仍祇成立該條項之罪，無同法第277 條第1 項之適用（最高
    法院86年度臺上字第3619號裁判要旨參照），經查，本件被
    告陳旻詩、陳國英與不詳姓名年籍成年男子10餘人，將告訴
    人張傳定及林永原押往位於雲林縣虎尾鎮○○○段3363地號
    、1224地號附近某空地，再以恫嚇稱：「如不跪下，就將你
    們打死，並要挖洞埋了你們」等恐嚇言詞，使告訴人張傳定
    及林永原心生畏懼，惟依上開說明，此應係剝奪行動自由之
    部分行為；另其等剝奪告訴人行動自由之目的，係在使告訴
    人張傳定及林永原下跪而行無義務之事，此項使人行無義務
    之事之低度行為，亦為其等剝奪行動自由之高度行為所吸收
    ，而不另論罪。至於被告陳旻詩、陳國英等人於已達於剝奪
    告訴人張傳定、林永原行動自由之程度，而毆打告訴人張傳
    定、林永原，揆諸前開說明，自應另負傷害罪責。
(二)、核被告陳旻詩、陳國英上開犯行，分別係犯刑法第302 條第
    1 項之剝奪他人行動自由罪及刑法第277 條第1 項之傷害罪
    。被告陳旻詩、陳國英與姓名年籍不詳之成年男子10餘人，
    先後將告訴人張傳定、林永原押入上開2 部自小客車，前往
    位於雲林縣虎尾鎮○○○段1224、3363地號某空地途中及在
    空地中毆告訴人張傳定及林永原，以及再由姓名年籍不詳之
    成年男子駕駛車牌號碼HM-8115 號自小貨車，將告訴人張傳
    定、林永原載至告訴人林永原上開居處附近，途中告訴人林
    永原仍遭姓名年籍不詳之成年男子傷害林永原之行為，均係
    基於同一傷害犯意下之接續行為，在時間、空間接近之情形
    下，侵害同一身體法益，應只各論1 傷害罪。公訴意旨認被
    告陳旻詩、陳國英所為另涉犯刑法第305 條恐嚇危害安全罪
    ；被告陳旻詩、陳國英以傷害之行為，迫使告訴人張傳定、
    林永原跪下行無義務之行為，此乃一行為觸犯數罪名，應論
    以想像競合，從一重論以傷害罪。被告陳旻詩恐嚇告訴人張
    傳定、林永原之行為，應為被告陳旻詩、陳國英之傷害實害
    行為所吸收不另論罪等語，然依上揭說明，被告陳旻詩等人
    於以非法方法剝奪他人行動自由行為繼續中，對被害人施加
    恐嚇，以恐嚇之手段迫使被害人行無義務之事，其恐嚇及使
    人行無義務之事之行為，屬於非法方法剝奪行動自由之部分
    行為，無另成立同法第304 條或第305 條之罪，不另論罪，
    公訴人就此部分，容有誤會。公訴人雖未就由姓名年籍不詳
    之成年男子駕駛車牌號碼HM-8115 號自小貨車，將告訴人張
    傳定、林永原載至告訴人林永原上開居處附近，途中告訴人
    林永原仍遭姓名年籍不詳之成年男子毆打行為之犯行起訴，
    惟該部分犯行與上開經本院論罪之部分，分別有實質上一罪
    關係，為起訴效力所及，本院自得併予審理。
(三)、按共同正犯間，非僅就其自己實施之行為負其責任，並在犯
    意聯絡之範圍內，對於他共同正犯所實施之行為，亦應共同
    負責；共同實施犯罪行為之人，在合同意思範圍以內，各自
    分擔犯罪行為之一部，相互利用他人之行為，以達其犯罪之
    目的者，即應對於全部所發生之結果，共同負責，即共同正
    犯，只須具有犯意聯絡及行為分擔，而不問犯罪動機起於何
    人，亦不問每一階段犯行，均經參與（最高法院32年上字第
    1905號判例要旨、90年度臺上字第5353號判決要旨供參）。
    被告2 人與姓名年籍不詳之成年男子10餘人（無證據證明「
    該10餘人為未成年人，附此說明），就上開之犯行，有犯意
    聯絡及行為分擔，均為共同正犯。
(四)、又按刑法上一行為而觸犯數罪名之想像競合犯存在之目的，
    在於避免對於同一不法要素予以過度評價，其所謂「同一行
    為」係指所實行者為完全或局部同一之行為而言。因此刑法
    修正刪除牽連犯之規定後，於修正前原認屬於方法目的或原
    因結果之不同犯罪，其間果有實行之行為完全或局部同一之
    情形，應得依想像競合犯論擬（最高法院97年度臺上字第34
    94號判決意旨參照）。本案被告等剝奪告訴人行動自由之行
    為與傷害告訴人之傷害行為，在時間、地點上緊密相連，應
    具有部分行為重疊之關係，揆諸前開判決意旨，應得認為同
    一行為，以免產生過度評價之問題。故被告等以一個繼續行
    為，同時傷害及剝奪告訴人張傳定及林永原之行動自由，應
    依刑法第55條想像競合犯規定，分別從一重之剝奪他人行動
    自由罪處斷；又被告等對剝奪告訴人張傳定及林永原行動自
    由，乃一行為觸犯數罪名，為同種想像競合犯，應論以一罪
    。公訴意旨認被告陳旻詩等人就上開妨害自由罪及傷害罪嫌
    ，犯意各別，且行為互殊，應分別併罰，容有誤會，併予敘
    明。
(五)、爰審酌被告陳旻詩、陳國英僅因林永原、張傳定，前往「一
    個月亮一個太陽」餐廳餐廳鬧事，動輒以剝奪行動自由、傷
    害、出言恐嚇等方式逼迫證人林永原、張傳定下跪道歉，導
    致證人林永原、張傳定心理所受之威脅及恐懼程度匪淺，又
    被告陳旻詩、陳國英於犯罪後均否認犯行，未見有反省檢討
    之意，態度非佳，足證被告陳旻詩、陳國英主觀惡性甚重，
    漠視法紀及他人之身體動靜決定自由權，兼衡告訴人林永原
    、張傳定所受傷勢程度、行動自由遭剝奪之情節、迄今未與
    告訴人林永原、張傳定達成和解，賠償損害及被告2 人參與
    本案犯行程度之輕重等一切情狀，分別量處如主文所示之刑
    。至公訴人對被告陳旻詩、陳國英就妨害自由及傷害部分分
    別求處有期徒刑3 年及1 年，本院審酌上情認被告陳旻詩、
    陳國英分別以有期徒刑1 年6 月、1 年，已足對被告2 人收
    懲處、矯正之效，公訴人求刑尚嫌過重，附此敘明。再被告
    等及其他共犯持以傷害林永原、張傳定所用之類似手槍之物
    品及棍棒，尚無積極證據證明係被告等或其他共犯所有之物
    ，且未扣案，爰不為沒收之諭知，附此敘明。
四、無罪部分：
(一)、公訴意旨略以：被告阮雯敏於上開時、地亦有參與上開犯行
    ，因認被告阮雯敏與陳國英、陳旻詩等人共同涉有刑法第27
    7 條第1 項之傷害罪、第302 條第1 項妨害自由及第304 條
    之強制罪嫌。
(二)、按犯罪事實應依證據認定之，無證據不得認定犯罪事實；不
    能證明被告犯罪者，應諭知無罪之判決，刑事訴訟法第154
    條第2 項、第301 條第1 項分別定有明文。再認定犯罪事實
    所憑之證據，雖不以直接證據為限，間接證據亦包括在內；
    ﹔然而無論直接或間接證據，其為訴訟上之證明，須於通常
    一般之人均不致有所懷疑，而得確信其為真實之程度者，始
    得據為有罪之認定，倘其證明尚未達到此一程度，而有合理
    之懷疑存在時，即無從為有罪之認定。且刑事訴訟法上所謂
    認定犯罪事實所憑之積極證據，係指適合於被告犯罪事實之
    認定之積極證據而言，雖不以直接證據為限，間接證據亦包
    括在內；然而無論直接或間接證據，其為訴訟上之證明，須
    於通常一般之人均不致有所懷疑，而得確信其為真實之程度
    者，始得據為有罪之認定，倘其證明尚未達到此一程度，而
    有合理之懷疑存在時，致使無從形成有罪之確信，根據「罪
    證有疑，利於被告」之證據法則，即不得遽為不利被告之認
    定。且事實審法院對於證據之取捨，依法雖有自由判斷之權
    ，然積極證據不足證明犯罪事實時，被告否認犯罪事實所持
    之抗辯或反證，縱屬不能成立或明顯虛偽，仍不能以此資為
    積極證據應予採信之理由，而遽為有罪之認定，最高法院30
    年上字第816 號、29年上字第3105號、30年上字第482 號、
    30年上字第1831號、40年臺上字第86號及76年臺上字第4986
    號等判例意旨參照。又依刑事訴訟法第161 條第1 項規定：
    檢察官就被告犯罪事實，應負舉證責任，並指出證明之方法
    。因此，檢察官對於起訴之犯罪事實，應負提出證據及說服
    之實質舉證責任。倘其所提出之證據，不足為被告有罪之積
    極證明，或其指出證明之方法，無從說服法院以形成被告有
    罪之心證，基於無罪推定之原則，自應為被告無罪判決之諭
    知，最高法院92年度臺上字第128 號判例意旨參照。又被害
    人與一般證人不同，其與被告處於相反之立場，其陳述之目
    的，在使被告受刑事訴追處罰，內容未必完全真實，證明力
    自較一般證人之陳述薄弱。故被害人縱立於證人地位而為指
    證及陳述，且其指證、陳述無瑕疵可指，仍不得作為有罪判
    決之唯一證據，應調查其他證據以察其是否與事實相符，亦
    即仍須有補強證據以擔保其指證、陳述之真實性，始得採為
    斷罪之依據（最高法院94年度臺上字第3326號判決意旨參照
    ）。
(三)、公訴人認被告阮雯敏涉犯上開罪嫌，無非係以證人張傳定、
    林永原之證述為其主要論據。訊據被告阮雯敏堅決否認有何
    何上開犯行，辯稱：本案案發時，我沒有在現場等語。經查
    ：
１、證人張傳定、林永原固於偵查中及本院審理中均證稱：被告
    阮雯敏有在現場等語，然證人張傳定、林永原於98年3 月1
    日製作警詢筆錄僅談及被告陳國英及陳旻詩在現場，而對被
    告陳國英及陳旻詩提出告訴，並未談及被告阮雯敏有在場或
    有女性在場乙節（見警卷第8 頁至11頁、12頁至13頁、第18
    頁至20頁），且證人張傳定98年7 月21日於偵查中證稱：【
    疑似】陳旻詩太太也站在現場等語（見他字卷第42頁），是
    證人張傳定、林永原前後所述前後不一，能否遽為採信，實
    非無疑。
２、次查，證人張傳定於本院審理時之證述：「（你除了認識陳
    旻詩、陳國英，是否認識阮雯敏？）我不太熟。」、「（阮
    雯敏你見過幾次？）2 、3 次。」、「去過『「一個月亮一
    個太陽』餐廳，及他家，大約3 、4 年前。」、「（有無跟
    他說話？）沒有過。」、「（若走在路上是否認的出他是陳
    旻詩的太太？）沒有辦法。」、「（案發之前見過阮雯敏2
    次，藝品店是多久以前看到的？）距離案發3 、4 年前，當
    時聽說已經結婚。」、「（現在與3 、4 年前看到，長相有
    無差異？）不記得。」（見本院卷第309 頁至310 頁、314
    頁至背面），足認證人張傳定與被告阮雯敏原並非熟識，且
    在案發前3 、4 年前見過被告阮雯敏2 、3 次，衡之常情，
    證人張傳定對於被告阮雯敏之印象應不深刻，是否能確實指
    證被告阮雯敏於案發當日在現場，自非無疑。參諸證人張傳
    定於本院審理時亦證稱：「（案發當場，有空地時是否認的
    出女子就是陳旻詩的太太？）當時我不確定。」、「（你說
    阮雯敏在現場，是否有特別印象？）當時發生的第二個現場
    ，他與陳旻詩站在一起，現場我沒有確認是他太太，是出院
    後才說可疑是他太太。」、「（他有無特徵讓你認出是阮雯
    敏？）我是判斷應該是夫妻才會站在一起。」（見本院卷第
    310 頁背面、第313 頁背面至314 頁），足見被告張傳定是
    以與陳旻詩站在一起之，而主觀臆測推斷站在被告陳旻詩旁
    是被告阮雯敏，則證人張傳定或有誤認被告阮雯敏為案發當
    日參與者，亦不無可能。
３、證人林永原於本院審理時證稱；「（你剛才說與阮雯敏很熟
    ，你們見過幾次？）好幾次，從他們結婚，我們很熟，在路
    上我們會打招呼，他叫我叔叔。」、「（當時看到他是否可
    以認出？）可以。」、「（為何確定阮雯敏在場？）我們很
    熟，現場只有1 個女性。」、「（你說與被告3 人很熟，你
    與阮雯敏熟識的程度？）我常去他家，也常去『一個月亮一
    個太陽』」餐廳，與他們都很熟。」、「（所以見過阮雯敏
    不是1 、2 次，是經常性的？）是。」（見本院卷第322 頁
    至背面、第325 頁至背面），衡諸常情，既然證人林永原稱
    其與被告阮雯敏係熟識之人，對於被告阮雯敏之容貌、體型
    應具有深刻印象，倘被告阮雯敏案發當時確實在場，證人林
    永原必定印象深刻，何以於98年3 月1 日警詢中並未談及被
    告阮雯敏有在場或現場有女性，竟需隔4 月後之98年7 月21
    日偵訊時，反能深刻敘述被告阮雯敏在現場，則證人林永原
    所為關於被告阮雯敏在現場證述，是否明確，非無疑義。
４、參以被告阮雯敏所持用之門號0000000000行動電話於98年3
    月1 日1 時22分30秒至1 時22分55秒與被告陳國英使用門號
    0000000000行動電話聯絡時，被告陳國英行動電話的基地台
    起迄位置均在斗南鎮○○路17巷8 號；98年3 月1 日2 時5
    分59秒至同日2 時06分10秒與被告陳旻詩所使用之門號0000
    000000號行動電話聯絡時，被告陳旻詩行動電話的基地台位
    置從虎尾鎮○○○段3363地號移至虎尾鎮○○路114 、116
    號，足見被告阮雯敏於本件案發時分別於98年3 月1 日1 時
    22分、2 時5 分以所持用之門號0000000000行動電話，與被
    告陳國英使用門號0000000000號行動電話、被告陳旻詩所使
    用之門號0000000000號行動電話聯絡，若案發時被告阮雯敏
    與被告陳旻詩、陳國英在一起，又何必互相通話，則究否有
    證人張傳定、林永分於偵查中及本院審理中所指被告阮雯敏
    有在現場乙節，尤非無疑。因此，縱認張傳定、林永原於偵
    查中及本院審理關於被告阮雯敏在場節之證詞，大致相符，
    揆諸前開說明，尚不能僅憑證人張傳定、林永原上開證詞，
    遽認被告阮雯敏即有證人張傳定、林永原所證述之行為，仍
    須尚有其他積極證據以補強並擔保其指證、陳述之真實性，
    始得採為斷罪之依據。此外，卷內復查無證據證明被告阮雯
    敏與被告陳旻詩、陳國英間有何犯意聯絡或行為分擔之共犯
    關係，故尚難以證人張傳定、林永原之陳述，因而推論被告
    阮雯敏與被告陳旻詩、陳國英有何犯意聯絡或行為分擔之共
    犯關係。
５、綜上所述，本件依卷存事證，客觀上無法排除上開證人張傳
    定、林永原有誤認之可能性，而亦無從確認被告阮雯敏確有
    於上開時、地在場，而均仍有合理懷疑之存在，不能獲致被
    告阮雯敏確有妨害自由等犯行之法律上確信，依「罪證有疑
    ，利於被告」原則，被告本件被訴犯罪尚屬不能證明，自應
    為被告阮雯敏無罪判決之諭知。
據上論結，應依刑事訴訟法第299 條第1 項前段、第301 條第1
項，刑法第28條、第277 條第1 項、第302 條第1 項、第55條，
刑法施行法第1 條之1 第1 項、第2 項前段，判決如主文。
本案經檢察官陳宜君到庭執行職務。
中　　華　　民　　國　　100 　　年　　3 　　月　22　　日
　　　　　　　　　刑事第二庭  審判長法　官  陳定國
                                    法  官  周欣怡
                                    法  官　文昌
以上正本證明與原本無異。
如不服本判決應於收受判決後10日內向本院提出上訴書狀，並應
敘述具體理由；其未敘述上訴理由者，應於上訴期間屆滿後20日
內向本院補提理由書（均須按他造當事人之人數附繕本）。「切
勿逕送上級法院」。
                                    書記官  張簡純靜
中　　華　　民　　國　 100　　年　　3 　　月　　22　　日
附錄本案論罪科刑法條全文：
中華民國刑法第277 條第1 項：
傷害人之身體或健康者，處3 年以下有期徒刑、拘役或1 千元以
下罰金。
中華民國刑法第302 條第1 項:
私行拘禁或以其他非法方法，剝奪人之行動自由者，處5 年以下
有期徒刑、拘役或3 百元以下罰金。
附圖：
      甲男身穿紅色外套：為林永原。
      乙男身穿白色上衣：為張傳定。
      丙男身穿黑色上衣：為不知名男子。
          ┌─┐
          │柱│
          │  │
          │子│      甲男「▲」  丙男
          │  │  ┌──────┐
          └─┘  │            │
                  │    桌子    │乙男「▼」
                  │            │
                  │            │
                  │            │
                  │            │
                  │            │
                  └──────┘
附表一：林永原與張傳定被押走之過程
┌───┬──────────┬───────────────────┐
│編  號│ 檔            名   │  勘      驗      情      形          │
├───┼──────────┼───────────────────┤
│一、  │M2U01040（99年3 月1 │△01：18：18                          │
│      │日01：18：18至01：20│甲乙丙男坐於桌子前聊天吃東西。      │
│      │：28（片長約1 分33秒│                                      │
│      │）                  ├───────────────────┤
│      │                    │△01：19：40至01：20：12              │
│      │                    │1 部深色車子停放於鏡頭左上方位置。  │
│      │                    │3 名男子陸續從左上方繞過柱子走到甲男│
│      │                    │  右側，1 名男子從左下方走至甲男左側，│
│      │                    │  右上方又進來2 名。                  │
│      │                    │上述數名男子與坐於椅子上之甲男互相拉│
│      │                    │  扯。                                │
│      │                    │另5 名男子陸續從鏡頭下方走進將甲乙丙│
│      │                    │  男圍住。                            │
│      │                    ├───────────────────┤
│      │                    │△01：20：13至01：20：28              │
│      │                    │數名男子將椅子上之甲男拉起來，並繞過│
│      │                    │  柱子從鏡頭左上方拖走。              │
│      │                    ├───────────────────┤
│      │                    │△01：20：17至01：20：28              │
│      │                    │3 名男子將椅子上之乙男拉起來，並從鏡│
│      │                    │  頭左下方拖走。丙男站起來，走向柱子旁│
│      │                    │  ，之後就站在鏡頭的左下方。          │
├───┼──────────┼───────────────────┤
│二、  │M2U01041（99年3 月1 │△01：20：16                          │
│      │日01：20：16至01：20│數名男子將林永原拖行至外面。        │
│      │：28（片長約12秒）  │                                      │
├───┼──────────┼───────────────────┤
│三、  │GM2U01042 （99年3 月│△01：19：49                          │
│      │1日01 ：19：49至01：│數名男子陸續從鏡頭左上方走出，並消失│
│      │20 ：03 （片長約14秒│  於鏡頭下方。                        │
│      │）                  │                                      │
└───┴──────────┴───────────────────┘
附表二：【林永原與張傳定被載回之鏡頭】【99年3 月1 日01：
35：17至02：18：00〈片長約42分鐘〉】
┌─────┬──────┐
│          │            │
│       CH1│CH2         │
├─────┼──────┤
│       CH3│CH4         │
│          │            │                            .
└─────┴──────┘
┌───┬──────────┬───────────────────┐
│編  號│ 檔            名   │  勘      驗      情      形          │
├───┼──────────┼───────────────────┤
│一、  │CH1 畫面：          │△01：39：00至01：39：39              │
│      │                    │1 台貨車從鏡頭上方開至車庫前停車。  │
│      │                    │貨車後方有人下車。                  │
│      │                    │貨車繼續往前行駛消失於鏡頭下方（可看│
│      │                    │  出貨車右側有『甘蔗木桶』之標誌。    │
│      │                    ├───────────────────┤
│      │                    │△01:40:09至01：41：28                │
│      │                    │該小貨車行駛經過車庫前方，並熄火停放│
│      │                    │  於鏡頭上方。                        │
│      │                    │1 名男子出現於鏡頭上並跟隨走至小貨車│
│      │                    │  後方。                              │
│      │                    │有數人下車，並聚集在貨車後方。      │
│      │                    │2 個人影從車上出來或躺或坐在地上。  │
│      │                    │貨車繼續往前行駛並消失於鏡頭上。    │
│      │                    ├───────────────────┤
│      │                    │△01：41：28至：01：55：45            │
│      │                    │2 個人影躺坐在地上偶爾有晃動。      │
│      │                    ├───────────────────┤
│      │                    │△01：55：33至01：55：56              │
│      │                    │林永原站起來行走，並走進鏡頭下方之車│
│      │                    │  庫內。                              │
│      │                    ├───────────────────┤
│      │                    │△01：58：55至02：00：05              │
│      │                    │林永原從車庫走出去，走至鏡頭上方躺在│
│      │                    │  地上之張傳定身旁，並躺下來。        │
│      │                    ├───────────────────┤
│      │                    │△02：00：06至02：00：30              │
│      │                    │張傳定起身，搖搖晃晃走進車庫內。    │
│      │                    ├───────────────────┤
│      │                    │△02：03：54至02：18：00              │
│      │                    │張傳定從鏡頭下方出現，走至林永原身旁│
│      │                    │  並躺下。                            │
│      │                    │救護車、警車陸續於4 分17秒出現至林永│
│      │                    │  原及張傳定身旁。                    │
│      │                    │救護車、警車陸續於16分14秒往前方盡頭│
│      │                    │  迴轉離去。                          │
├───┼──────────┼───────────────────┤
│二、  │CH4 畫面：          │△01：39：14至01：39：39              │
│      │                    │貨車出現於車庫前並停車，有1 名男子從│
│      │                    │  後車門下車。                        │
│      │                    │貨車繼續開車並消失於鏡頭前。        │
│      │                    │該名男子跟隨貨車後方行走，並消失於鏡│
│      │                    │  頭前。                              │
│      │                    ├───────────────────┤
│      │                    │△01：40：09至01：40：18              │
│      │                    │貨車出現車庫前方，並往前行駛消失於鏡│
│      │                    │  頭上。                              │
│      │                    │該名男子跟隨貨車後方行走，並消失於鏡│
│      │                    │  頭上。                              │
│      │                    ├───────────────────┤
│      │                    │△01：55：50至01：56：04              │
│      │                    │林永原走進車庫內，並消失於鏡頭前。  │
│      │                    ├───────────────────┤
│      │                    │△01：58：52至01：59：04              │
│      │                    │林永原從車庫走出去，並往右側方向行走│
│      │                    │  消失於鏡頭上。                      │
│      │                    ├───────────────────┤
│      │                    │△02：00：23至02：00：35              │
│      │                    │張傳定從鏡頭上方走進車庫內。        │
│      │                    ├───────────────────┤
│      │                    │△02：03：43至02：04：01              │
│      │                    │張傳定從車庫走出去，並往右轉消失於鏡│
│      │                    │  頭前。                              │
├───┼──────────┼───────────────────┤
│三、  │CH3 畫面：          │△01：39：28至01：39：56              │
│      │                    │貨車出現在車庫前方，並往前方開走，左│
│      │                    │  轉彎消失於鏡頭。                    │
│      │                    │一深色男子跟隨著小貨車後方行走，並跟│
│      │                    │  隨前方盡頭左轉彎消失於鏡頭前。      │
│      │                    ├───────────────────┤
│      │                    │△01：40：02至01：40：16              │
│      │                    │該貨車從上方轉彎出現，並經過車庫前於│
│      │                    │  鏡頭上消失。                        │
│      │                    │該名男子跟隨著貨車後方行走，並經過車│
│      │                    │  庫前於鏡頭上消失。                  │
│      │                    ├───────────────────┤
│      │                    │△01：55：53至01：55：56              │
│      │                    │林永原從鏡頭下方出現，並走進車庫內。│
│      │                    ├───────────────────┤
│      │                    │△01：58：54至01：59：00              │
│      │                    │林永原從車庫走出去，並往右側方向行走│
│      │                    │  消失於鏡頭前。                      │
│      │                    ├───────────────────┤
│      │                    │△02：00：28至02：00：31              │
│      │                    │張傳定從鏡頭下方走進車庫內，        │
│      │                    ├───────────────────┤
│      │                    │△02：03：48至02：04：58              │
│      │                    │張傳定從車庫走出來，並往鏡頭下方向行│
│      │                    │  走消失於鏡頭前。                    │
├───┼──────────┼───────────────────┤
│四、  │CH2 畫面：          │△01：56：08至01：58：50              │
│      │                    │林永原走進屋內，拿起室內電話並坐於沙│
│      │                    │  發上。                              │
│      │                    │林永原57分46秒掛掉電話，雙腳橫放在椅│
│      │                    │  子並躺於沙發上。                    │
│      │                    │58分37秒林永原起身，並從門口走出去。│
│      │                    ├───────────────────┤
│      │                    │ △02：00：43至02：03：39             │
│      │                    │ 張傳定走進屋內，按撥鏡頭上方之電話 │
│      │                    │   。                                 │
│      │                    │ 隨後坐於鏡頭上方之沙發。           │
│      │                    │ 張傳定於1 分2 秒時拿起室內電話，並 │
│      │                    │   於3 分27秒掛斷電話。               │
│      │                    │ 又於0 分23秒拿起室內電話撥打，並於3│
│      │                    │   分27 秒 掛斷。                     │
│      │                    │ 張傳定起身走出去屋子。             │
└───┴──────────┴───────────────────┘
附表三：被告陳旻詩所持用門號0000000000號行動電話之通聯記
        錄
┌─────┬─────┬─────┬─────┬──────┐
│日期      │發話方    │受話方    │起始、結束│起始、結束基│
│          │          │          │時間      │地台位址    │
├─────┼─────┼─────┼─────┼──────┤
│2009/2/28 │000000000 │000000000 │23：14：53│斗南鎮○○路│
│          │          │          │23：15：27│17巷8號（K）│
│          │          │          │          │斗南鎮○○路│
│          │          │          │          │17巷8號（K）│
├─────┼─────┼─────┼─────┼──────┤
│同上      │000000000 │000000000 │23：20：04│斗南鎮○○路│
│          │          │          │23：21：05│17巷8號（K）│
│          │          │          │          │斗南鎮○○路│
│          │          │          │          │17巷8號（F）│
├─────┼─────┼─────┼─────┼──────┤
│同上      │000000000 │000000000 │23：23：29│斗南鎮○○路│
│          │          │          │23：24：27│17巷8號（K）│
│          │          │          │          │斗南鎮○○路│
│          │          │          │          │17巷8號（F）│
├─────┼─────┼─────┼─────┼──────┤
│同上      │000000000 │000000000 │23：24：25│斗南鎮○○路│
│          │          │          │23：24：45│17巷8號（F）│
│          │          │          │          │斗南鎮○○路│
│          │          │          │          │17巷8號（F）│
├─────┼─────┼─────┼─────┼──────┤
│同上      │000000000 │000000000 │23：25：28│斗南鎮○○路│
│          │          │          │23：26：01│17巷8號（F）│
│          │          │          │          │斗南鎮○○路│
│          │          │          │          │17巷8號（F）│
├─────┼─────┼─────┼─────┼──────┤
│同上      │000000000 │000000000 │23：30：47│斗南鎮○○路│
│          │          │          │23：31：25│17巷8號（F）│
│          │          │          │          │斗南鎮○○路│
│          │          │          │          │17巷8號（F）│
├─────┼─────┼─────┼─────┼──────┤
│同上      │000000000 │000000000 │23：32：30│斗六市久安里│
│          │          │          │23：33：44│1 鄰久安路10│
│          │          │          │          │1 巷11號（F │
│          │          │          │          │）          │
│          │          │          │          │斗六市久安里│
│          │          │          │          │1 鄰久安路10│
│          │          │          │          │1 巷11號（F │
│          │          │          │          │）          │
├─────┼─────┼─────┼─────┼──────┤
│同上      │000000000 │000000000 │23：39：15│斗六市○○路│
│          │          │          │23：39：37│三段600號（F│
│          │          │          │          │）          │
│          │          │          │          │斗六市龍潭里│
│          │          │          │          │府文路56號四│
│          │          │          │          │樓（F）     │
├─────┼─────┼─────┼─────┼──────┤
│同上      │000000000 │000000000 │23；40：54│斗六市龍潭里│
│          │          │          │23：41：40│府文路56號四│
│          │          │          │          │樓（F ）    │
│          │          │          │          │斗六市龍潭里│
│          │          │          │          │府文路56號四│
│          │          │          │          │樓（F ）    │
├─────┼─────┼─────┼─────┼──────┤
│同上      │000000000 │000000000 │23：46：10│斗六市久安里│
│          │          │          │23：46：30│1 鄰久安路10│
│          │          │          │          │1 巷11號（F │
│          │          │          │          │）          │
│          │          │          │          │斗六市久安里│
│          │          │          │          │1 鄰久安路10│
│          │          │          │          │1 巷11號（F │
│          │          │          │          │）          │
├─────┼─────┼─────┼─────┼──────┤
│同上      │000000000 │000000000 │23：46：31│斗六市久安里│
│          │          │          │23：48：52│1 鄰久安路10│
│          │          │          │          │1 巷11號（F │
│          │          │          │          │）          │
│          │          │          │          │斗南鎮西歧里│
│          │          │          │          │27鄰文化街12│
│          │          │          │          │5號屋頂（F）│
├─────┼─────┼─────┼─────┼──────┤
│同上      │000000000 │000000000 │23：56：55│斗南鎮○○路│
│          │          │          │23：58：11│17巷8號（F）│
│          │          │          │          │斗南鎮○○路│
│          │          │          │          │17巷8號（F）│
├─────┼─────┼─────┼─────┼──────┤
│同上      │000000000 │000000000 │23：59：54│斗南鎮○○路│
│          │          │          │00：00：06│17巷8號（F）│
│          │          │          │          │斗南鎮西歧里│
│          │          │          │          │27鄰文化街12│
│          │          │          │          │5號屋頂（F）│
├─────┼─────┼─────┼─────┼──────┤
│2009/3 /1 │000000000 │000000000 │00：00：29│斗南鎮西歧里│
│          │          │          │00：01：05│27鄰文化街12│
│          │          │          │          │5號屋頂（F）│
│          │          │          │          │斗南鎮○○路│
│          │          │          │          │17巷8號（F）│
├─────┼─────┼─────┼─────┼──────┤
│同上      │000000000 │000000000 │00：02：23│斗南鎮西歧里│
│          │          │          │00：04：27│31鄰長興街88│
│          │          │          │          │號（K）     │
│          │          │          │          │斗南鎮西歧里│
│          │          │          │          │31鄰長興街88│
│          │          │          │          │號（K）     │
├─────┼─────┼─────┼─────┼──────┤
│同上      │000000000 │000000000 │00：04：52│斗南鎮西歧里│
│          │          │          │00：05：01│31鄰長興街88│
│          │          │          │          │號（F）     │
│          │          │          │          │斗南鎮西歧里│
│          │          │          │          │31鄰長興街88│
│          │          │          │          │號（F）     │
├─────┼─────┼─────┼─────┼──────┤
│同上      │000000000 │000000000 │00：06：13│斗南鎮西歧里│
│          │          │          │00：07；03│31鄰長興街88│
│          │          │          │          │號（F）     │
│          │          │          │          │斗南鎮西歧里│
│          │          │          │          │31鄰長興街88│
│          │          │          │          │號（F）     │
├─────┼─────┼─────┼─────┼──────┤
│同上      │000000000 │0000000   │00：08：19│斗南鎮西歧里│
│          │          │          │00：08：44│27鄰文化街12│
│          │          │          │          │5號屋頂（F）│
│          │          │          │          │斗南鎮○○路│
│          │          │          │          │17巷8號（F）│
├─────┼─────┼─────┼─────┼──────┤
│同上      │000000000 │000000000 │00：14：54│斗南鎮○○路│
│          │          │          │00：15：30│17巷8號（F）│
│          │          │          │          │斗南鎮○○路│
│          │          │          │          │17巷8號（F）│
├─────┼─────┼─────┼─────┼──────┤
│同上      │000000000 │000000000 │00：18：22│斗南鎮○○路│
│          │          │          │00：19：33│17巷8號（F）│
│          │          │          │          │斗南鎮○○路│
│          │          │          │          │17巷8號（F）│
├─────┼─────┼─────┼─────┼──────┤
│同上      │000000000 │000000000 │00：21：31│斗南鎮○○路│
│          │          │          │00：24：16│17巷8號（F）│
│          │          │          │          │斗南鎮○○路│
│          │          │          │          │17巷8號（F）│
├─────┼─────┼─────┼─────┼──────┤
│同上      │000000000 │000000000 │00：24：43│斗南鎮○○路│
│          │          │          │00：28：45│17巷8號（F）│
│          │          │          │          │斗南鎮○○路│
│          │          │          │          │17巷8號（F）│
├─────┼─────┼─────┼─────┼──────┤
│同上      │000000000 │000000000 │00：40：39│斗南鎮西歧里│
│          │          │          │00：42：58│31鄰長興街88│
│          │          │          │          │號（K）     │
│          │          │          │          │斗南鎮○○段│
│          │          │          │          │639地號（F）│
├─────┼─────┼─────┼─────┼──────┤
│同上      │000000000 │000000000 │00：44：22│斗南鎮○○段│
│          │          │          │00：46：05│639地號（F）│
│          │          │          │          │虎尾鎮○○路│
│          │          │          │          │9號（F）    │
├─────┼─────┼─────┼─────┼──────┤
│同上      │000000000 │000000000 │00：46：27│虎尾鎮○○路│
│          │          │          │00：48：51│一段199號（F│
│          │          │          │          │）          │
│          │          │          │          │虎尾鎮○○路│
│          │          │          │          │一段199號（F│
│          │          │          │          │）          │
├─────┼─────┼─────┼─────┼──────┤
│同上      │000000000 │000000000 │00：54：04│虎尾鎮新興里│
│          │          │          │00：54：18│光復路443 號│
│          │          │          │          │8樓（F）    │
│          │          │          │          │虎尾鎮新興里│
│          │          │          │          │光復路443 號│
│          │          │          │          │8樓（F）    │
├─────┼─────┼─────┼─────┼──────┤
│同上      │000000000 │000000000 │00：55：48│虎尾鎮新興里│
│          │          │          │00：55：57│光復路443 號│
│          │          │          │          │8樓（F）    │
│          │          │          │          │虎尾鎮新興里│
│          │          │          │          │光復路443 號│
│          │          │          │          │8樓（F）    │
├─────┼─────┼─────┼─────┼──────┤
│同上      │000000000 │000000000 │00：56：36│虎尾鎮新興里│
│          │          │          │00：56：49│光復路443 號│
│          │          │          │          │8樓（F）    │
│          │          │          │          │虎尾鎮新興里│
│          │          │          │          │光復路443 號│
│          │          │          │          │8樓（F）    │
├─────┼─────┼─────┼─────┼──────┤
│同上      │000000000 │000000000 │01：00：21│虎尾鎮新興里│
│          │          │          │01：01：14│光復路443 號│
│          │          │          │          │8樓（F）    │
│          │          │          │          │虎尾鎮新興里│
│          │          │          │          │光復路443 號│
│          │          │          │          │8樓（F）    │
├─────┼─────┼─────┼─────┼──────┤
│同上      │00000000  │000000000 │01：01：28│虎尾鎮新興里│
│          │          │          │01：01：34│光復路443 號│
│          │          │          │          │8樓（F）    │
│          │          │          │          │虎尾鎮新興里│
│          │          │          │          │光復路443 號│
│          │          │          │          │8樓（F）    │
├─────┼─────┼─────┼─────┼──────┤
│同上      │000000000 │00000000 0│01：02：11│虎尾鎮新興里│
│          │          │          │01：02：31│光復路443 號│
│          │          │          │          │8樓（F）    │
│          │          │          │          │虎尾鎮新興里│
│          │          │          │          │光復路443 號│
│          │          │          │          │8樓（F）    │
├─────┼─────┼─────┼─────┼──────┤
│同上      │000000000 │000000000 │01：07：07│虎尾鎮新興里│
│          │          │          │01：07：25│光復路443 號│
│          │          │          │          │8樓頂（K）  │
│          │          │          │          │虎尾鎮東仁里│
│          │          │          │          │5 鄰光復路25│
│          │          │          │          │0號（F）    │
├─────┼─────┼─────┼─────┼──────┤
│同上      │000000000 │000000000 │01：08：36│虎尾鎮○○路│
│          │          │          │01：08：47│9號（F）    │
│          │          │          │          │虎尾鎮○○路│
│          │          │          │          │一段199號（F│
│          │          │          │          │）          │
├─────┼─────┼─────┼─────┼──────┤
│同上      │000000000 │000000000 │01：10：04│虎尾鎮○○路│
│          │          │          │01：10：13│一段199號（F│
│          │          │          │          │）          │
│          │          │          │          │虎尾鎮○○路│
│          │          │          │          │一段199號（F│
│          │          │          │          │）          │
├─────┼─────┼─────┼─────┼──────┤
│同上      │000000000 │000000000 │01：11：36│虎尾鎮○○路│
│          │          │          │01：11：43│9號（F）    │
│          │          │          │          │虎尾鎮過溪子│
│          │          │          │          │段3363地號（│
│          │          │          │          │F）         │
├─────┼─────┼─────┼─────┼──────┤
│同上      │000000000 │000000000 │01：13：51│虎尾鎮過溪子│
│          │          │          │01：14；45│段3363地號（│
│          │          │          │          │F）         │
│          │          │          │          │虎尾鎮過溪子│
│          │          │          │          │段3363地號（│
│          │          │          │          │F）         │
├─────┼─────┼─────┼─────┼──────┤
│同上      │000000000 │000000000 │01：15：01│            │
│          │          │          │01；15：05│            │
├─────┼─────┼─────┼─────┼──────┤
│同上      │000000000 │000000000 │01：15：40│虎尾鎮過溪子│
│          │          │          │01；16：03│段1224地號（│
│          │          │          │          │F）         │
│          │          │          │          │虎尾鎮過溪子│
│          │          │          │          │段3363地號（│
│          │          │          │          │F）         │
├─────┼─────┼─────┼─────┼──────┤
│同上      │000000000 │000000000 │01：16：24│虎尾鎮過溪子│
│          │          │          │01：16：32│段3363地號（│
│          │          │          │          │F）         │
│          │          │          │          │虎尾鎮過溪子│
│          │          │          │          │段1224地號（│
│          │          │          │          │F）         │
├─────┼─────┼─────┼─────┼──────┤
│同上      │000000000 │000000000 │01：21：14│虎尾鎮過溪子│
│          │          │          │01：21：22│段3363地號（│
│          │          │          │          │F）         │
│          │          │          │          │虎尾鎮過溪子│
│          │          │          │          │段3363地號（│
│          │          │          │          │F）         │
├─────┼─────┼─────┼─────┼──────┤
│同上      │000000000 │000000000 │01：29：19│斗六市長平里│
│          │          │          │01：30：09│長平北路70號│
│          │          │          │          │（F）       │
│          │          │          │          │斗六市長平里│
│          │          │          │          │長平北路70號│
│          │          │          │          │（F）       │
├─────┼─────┼─────┼─────┼──────┤
│同上      │000000000 │000000000 │02：04：24│虎尾鎮過溪子│
│          │          │          │02：05：42│段3363地號（│
│          │          │          │          │F）         │
│          │          │          │          │虎尾鎮過溪子│
│          │          │          │          │段3363地號（│
│          │          │          │          │F）         │
├─────┼─────┼─────┼─────┼──────┤
│同上      │000000000 │000000000 │02：05：59│虎尾鎮過溪子│
│          │          │          │02：06：10│段3363地號（│
│          │          │          │          │F）         │
│          │          │          │          │虎尾鎮中溪里│
│          │          │          │          │中興路114 、│
│          │          │          │          │116號（F）  │
├─────┼─────┼─────┼─────┼──────┤
│同上      │000000000 │000000000 │02：11：09│虎尾鎮○○路│
│          │          │          │02：11：37│一段199 號（│
│          │          │          │          │F）         │
│          │          │          │          │虎尾鎮○○路│
│          │          │          │          │191號（F）  │
├─────┼─────┼─────┼─────┼──────┤
│同上      │000000000 │000000000 │02：16：27│虎尾鎮東仁里│
│          │          │          │02：17；46│5 鄰光復路25│
│          │          │          │          │0號N（K）   │
│          │          │          │          │虎尾鎮○○路│
│          │          │          │          │9號（F）    │
├─────┼─────┼─────┼─────┼──────┤
│同上      │000000000 │000000000 │02：24：18│斗南鎮○○段│
│          │          │          │02：24：42│639地號（F）│
│          │          │          │          │斗南鎮○○段│
│          │          │          │          │639地號（F）│
├─────┼─────┼─────┼─────┼──────┤
│同上      │000000000 │000000000 │02：25：02│斗南鎮○○段│
│          │          │          │02：25：21│639地號（F）│
│          │          │          │          │斗南鎮○○段│
│          │          │          │          │639地號（F）│
├─────┼─────┼─────┼─────┼──────┤
│同上      │000000000 │000000000 │05：28：15│斗南鎮○○路│
│          │          │          │05：34：26│17巷8號（K）│
│          │          │          │          │斗南鎮○○路│
│          │          │          │          │17巷8號（F）│
└─────┴─────┴─────┴─────┴──────┘
附表四：被告陳國英所持用門號0000000000號門號行動電話之通
        聯記錄
┌─────┬─────┬─────┬─────┬──────┐
│日期      │發話方    │受話方    │起始、結束│起始、結束基│
│          │          │          │時間      │地台位址    │
├─────┼─────┼─────┼─────┼──────┤
│2009/2 /28│000000000 │000000000 │23：39：15│斗南鎮○○路│
│          │          │          │23：39：37│17巷8號（F）│
│          │          │          │          │斗南鎮○○路│
│          │          │          │          │17巷8號（F）│
├─────┼─────┼─────┼─────┼──────┤
│同上      │000000000 │0000000   │23：40：10│斗南鎮○○路│
│          │          │          │23：40：36│17巷8號（F）│
│          │          │          │          │斗南鎮○○路│
│          │          │          │          │17巷8號（F）│
├─────┼─────┼─────┼─────┼──────┤
│同上      │000000000 │000000000 │23：47：41│斗南鎮○○路│
│          │          │          │23：48：05│17巷8號（F）│
│          │          │          │          │斗南鎮○○路│
│          │          │          │          │17巷8號（F）│
├─────┼─────┼─────┼─────┼──────┤
│同上      │00000000 0│0000000   │23：53：07│斗南鎮○○路│
│          │          │          │23：56：26│17巷8號（F）│
│          │          │          │          │斗南鎮○○路│
│          │          │          │          │17巷8號（F）│
├─────┼─────┼─────┼─────┼──────┤
│同上      │000000000 │000000000 │23：56：55│斗南鎮○○路│
│          │          │          │23：58：11│17巷8號（F）│
│          │          │          │          │斗南鎮○○路│
│          │          │          │          │17巷8號（F）│
├─────┼─────┼─────┼─────┼──────┤
│2009/3 /1 │000000000 │000000000 │00：06：13│斗南鎮○○路│
│          │          │          │00：07：03│17巷8號（F）│
│          │          │          │          │斗南鎮○○路│
│          │          │          │          │17巷8號（F）│
├─────┼─────┼─────┼─────┼──────┤
│同上      │000000000 │000000000 │00：40：39│斗南鎮○○路│
│          │          │          │00：42：58│17巷8號（F）│
│          │          │          │          │斗南鎮○○路│
│          │          │          │          │17巷8號（F）│
├─────┼─────┼─────┼─────┼──────┤
│同上      │000000000 │0000000   │00：50：47│斗南鎮○○路│
│          │          │          │00：53：04│17巷8號（F）│
│          │          │          │          │斗南鎮○○路│
│          │          │          │          │17巷8號（F）│
├─────┼─────┼─────┼─────┼──────┤
│同上      │000000000 │000000000 │01：15：01│斗南鎮西歧里│
│          │          │          │01：15：05│31鄰長興街88│
│          │          │          │          │號（F）     │
│          │          │          │          │斗南鎮西歧里│
│          │          │          │          │31鄰長興街88│
│          │          │          │          │號（F）     │
├─────┼─────┼─────┼─────┼──────┤
│同上      │000000000 │000000000 │01：15：40│斗南鎮○○路│
│          │          │          │01：16：03│二段572-2 號│
│          │          │          │          │（F）       │
│          │          │          │          │斗南鎮西歧里│
│          │          │          │          │31鄰長興街88│
│          │          │          │          │號（F）     │
├─────┼─────┼─────┼─────┼──────┤
│同上      │000000000 │000000000 │01：22：30│斗南鎮○○路│
│          │          │          │01：22：55│17巷8號（F）│
│          │          │          │          │斗南鎮○○路│
│          │          │          │          │17巷8號（F）│
└─────┴─────┴─────┴─────┴──────┘
附件一：被告陳旻詩所持用門號0000000000號、被告陳國英所持
        用門號0000000000號之通聯記錄地台所在位置圖
